【裁判字號】    97,簡聲抗,10
【裁判日期】    970825
【裁判案由】    訴訟救助
【裁判全文】
臺灣士林地方法院民事裁定            97年度簡聲抗字第10號
抗  告  人  乙○○
相  對  人  國雍營造工程股份有限公司
法定代理人  甲○○
上列抗告人與相對人間聲請訴訟救助事件，抗告人對於民國97年
3 月10日本院士林簡易庭所為第一審之裁定（97年度士簡救字第
2 號）提起抗告，本院裁定如下：
    主  文
原裁定廢棄。
准予訴訟救助。
抗告程序費用新臺幣壹仟元由相對人負擔。
    理  由
一、本件抗告意旨略以：抗告人訴請相對人給付薪資乙案，業經
    本院96年度士勞簡調字第49號繫屬在案。抗告人全戶收入為
    0 ，至於原審調查抗告人名下之車號7CE-666 號汽車，係19
    88年份之車，實際上已無價值，又96年4 月4 日至8 月15日
    之收入，實係抗告人於相對人公司之薪資，96年7 月遭相對
    人違法終止勞動契約後，已無收入，生活陷於困難，前亦向
    財團法人法律扶助基金會台北分會申請法律扶助獲准，原審
    認為抗告人並非無資力支付訴訟費用，尚有違誤。爰提起本
    件抗告，請求廢棄原裁定，並准予對抗告人為訴訟救助等語
    。
二、按當事人無資力支出訴訟費用者，法院應依聲請，以裁定准
    予訴訟救助，民事訴訟法第107 條第1 項前段定有明文。次
    按，經分會准予法律扶助之無資力者，其於訴訟程序中，向
    法院聲請訴訟救助時，應准予訴訟救助，但另有不符法律扶
    助事實之證明者，不在此限，法律扶助法第62條亦有明文。
    經查，本件抗告人主張其與相對人間給付薪資事件（本院96
    年度士勞簡調字第49號），經財團法人法律扶助基金會台北
    分會准予法律扶助乙節，業提出法律扶助申請書、審查表等
    件影本為憑。又抗告人名下財產僅有1988年份汽車乙部，95
    年度並無所得收入，有財政部台北市國稅局綜合所得稅各類
    所得資料清單在卷可稽，查該汽車使用已近20年，應幾近無
    殘值。至於抗告人提出之存摺，雖於96年4 月至8 月間有16
    8,743 元之薪資收入，但嗣因自相對人公司離職，已無薪資
    收入，又抗告人在96年4 月至8 月間分別領出該存款，至96
    年8 月15日，帳戶內僅餘37元，斟酌一般生活消費水準，其
    領出之款項使用至今所餘應甚有限，經核尚無不符法律扶助
    事實之證明者。從而，抗告人聲請准予訴訟救助，核無不合
    ，應予准許。原審所為駁回抗告人聲請之裁定，自有未洽。
    抗告論旨指摘原裁定不當，聲明廢棄，為有理由，應由本院
    予以廢棄更為裁定如主文第2 項所示。
三、據上論結，本件抗告為有理由，依民事訴訟法第436 條之1
    第3 項、第495 條之1 、第450 條、第95條、第78條、第87
    條第1 項，裁定如主文。
中    華    民    國    97    年    8     月    25    日
                  民事第一庭  審判長法  官  黃小瑩
                                    法  官  陳靜芬
                                    法  官  高愈杰
以上正本證明與原本無異。
本件裁定不得再抗告。
中    華    民    國    97    年    8     月    27    日
                                    書記官  高楚安


司法院資訊處製作；財團法人民間司法改革基金會備份。
